臺灣臺北地方法院民事裁定　　　　　　　　　　　　九十三年度小上字第一四五號
　　上　訴　人　陵群國際室內裝修股份有限公司（原名新企國際室內裝修股份有限
　　　　　　　　公司）
　　法定代理人　黃清金
　　被　上訴人　國防大學國防醫學院三軍總醫院
　　法定代理人　閻中原
當事人間請求損害賠償事件，上訴人對於民國九十三年六月二十四日本院台北簡易庭
九十三年度北小字第一二九八號第一審判決提起上訴，本院裁定如左：
    主  文
上訴駁回。
第二審訴訟費用新台幣壹仟伍佰元由上訴人負擔。
    理  由
一、按對於小額程序第一審裁判之上訴或抗告，非以其違背法令為理由，不得為之；
    其上訴狀內應記載上訴理由，表明原判決所違背之法令及其具體內容；及依訴訟
    資料可認為原判決有違背法令之具體事實，民事訴訟法第四百三十六條之二十四
    第二項、第四百三十六條之二十五分別定有明文。上訴人對小額判判決提起上訴
    ，雖以該判決違背法令為由，惟核其上訴理由狀所載內容，係就原審取捨證據、
    認定事實之職權行使，指摘其為不當，而非具體表明合於不適用法規、適用法規
    不當、或民事訴訟法第四百六十九條所列各款之情形，難認對該判決之如何違背
    法令已有具體之指摘，應認其上訴為不合法，上訴不合法者，依同法第四百三十
    六條之三十二第二項準用第四百四十四條第一項以裁定駁回之。
二、本件上訴意旨略以：依空氣污染防制法第十六條第一項規定，空氣污染防制費應
    向營建業主徵收，且其申報時機在工程開工前與完工後，申報流程由業主檢具相
    關申報文件辦理。故如被上訴人自始至終均不知必須繳納空氣污染防制費，且未
    將相關申報文件交付上訴人，上訴人如何向主管機關繳納空氣污染防制費，原判
    決曲解法令，違反常理；又系爭工終程完成前，被上訴人及其委任之監造人詹世
    鴻建築師均未能適時告知上訴人，應代被上訴人向台北市政府環境保護局繳納空
    氣污染防制費，及至驗收後均未告知上訴人應繳納此筆款項，致上訴人遭罰款十
    萬元，故被上訴人對於損害之發生，亦未過失，原判決令上訴人負擔全部責任，
    違反民法第二百十七條之真意；系爭工程係依政府採購法公開招標，依政府採購
    法第二十六條規定，被上訴人應將所擬定採用或適用之技術規格，所標示之擬採
    購產品或服務之特性等列為工程內容項次，上訴人本於經驗法則，對於未被告知
    之事項，基於誠信原則自不應也不會擅作主張以費用支出編列，因而並未將應繳
    付環保局之「空氣污染防制費」加計於報價單上。事實上上訴人為防制空氣污染
    於施工時影響院區空氣，已依標單項目花費相當金額、人力將工區與上訴人之院
    區做適度隔離，以防制施工灰塵飄揚，此項費用亦經上訴人依正常計價請款程序
    由被上訴人核定，以工程款撥款結算，上訴人從未將此誤以為施工「空氣污染防
    制費」，均認係屬標單施工項目，原判決對於政府採購法之定義與實質尚有誤解
    ；被上訴人將合約條款無限上綱，違反民法第二百十九條之誠信原則云云。
三、經查，上訴人上訴理由固列舉原判決違反空氣污染防制法第十六條第一項，民法
    第二百十七條、第二百十九條及政府採購法第二十六條規定，惟核其上訴理由狀
    所載內容，均係就原審取捨證據、認定事實之職權行使，指摘其為不當，而非具
    體表明合於不適用法規、適用法規不當、或民事訴訟法第四百六十九條所列各款
    之情形，難認對該判決之如何違背法令已有具體之指摘，依前揭說明，應認其上
    訴為不合法。
四、本件上訴為不合法，依民事訴訟法第四百三十六條之三十二第二項、第四百四十
    四條第一項、第九十五條、第七十八條、第四百三十六條之十九第一項，裁定如
    主文。
中　　　華　　　民　　　國　　九十三　　年　　　十　　　月　　十二  　　日
                              民事第五庭  審判長法  官  吳青蓉
                                                法  官  周美雲
                                                法  官  吳素勤
右正本係照原本作成
不得抗告
中　　　華　　　民　　　國　　九十三　　年　　　十　　　月　　十二  　　日
                                                書記官  曾寶生
